最高法院民事裁定　　　　　　　　　 111年度台上字第1647號
上　訴　人　張再賢
　　　　　　張宏銘
　　　　　　張海麗
　　　　　　張雪靜
　　　　　　張惠嬪
　　　　　　張雪妮
　　　　　　張子鑫
　　　　　　張宏達
　　　　　　張子錡
　　　　　　張大豐
　　　　　　張孫燦
　　　　　　張　秩
　　　　　　張立昕
　　　　　　張立緯
　　　　　　張立追
　　　　　　張志榮
　　　　　　張子鴻
共　　　同
訴訟代理人　王展星律師
被 上訴 人　張佳祥
　　　　　　張孫碩
共　　　同
訴訟代理人　林淑娟律師
上列當事人間請求確認派下權不存在事件，上訴人對於中華民國
111年2月8日臺灣高等法院第二審判決（110年度上字第763 號）
，提起上訴，本院裁定如下：
    主  文
上訴駁回。
第三審訴訟費用由上訴人負擔。
    理  由
按上訴第三審法院，非以原判決違背法令為理由，不得為之。又
提起上訴，上訴狀內應記載上訴理由，表明原判決所違背之法令
及其具體內容，暨依訴訟資料合於該違背法令之具體事實，其依
民事訴訟法第469條之1規定提起上訴者，並應具體敘述為從事法
之續造、確保裁判之一致性或其他所涉及之法律見解具有原則上
重要性之理由，同法第467條、第470條第2 項定有明文。而依同
法第468 條規定，判決不適用法規或適用不當者，為違背法令；
依同法第469 條規定，判決有該條所列各款情形之一者，為當然
違背法令。是當事人提起上訴，如以同法第469 條所列各款情形
為理由時，其上訴狀或理由書應表明該判決有合於各該條款規定
情形之具體內容，及係依何訴訟資料合於該違背法令之具體事實
。如依同法第468 條規定，以原判決有不適用法規或適用法規不
當為理由時，其上訴狀或理由書應表明該判決所違背之法令條項
，有關大法官解釋、憲法法庭裁判字號，或成文法以外之習慣或
法理等及其具體內容，暨係依何訴訟資料合於該違背法令之具體
事實，並具體敘述為從事法之續造、確保裁判之一致性或其他所
涉及之法律見解具有原則上重要性之理由。上訴狀或理由書如未
依上述方法表明，或其所表明者與上開法條規定不合時，即難認
為已合法表明上訴理由，其上訴自非合法。本件上訴人對於原判
決提起上訴，雖以該判決違背法令為由，惟核其上訴理由狀所載
內容，係就原審認定上訴人為訴外人張高鴛之後代，張高鴛無論
歸入訴外人張建生或張建圳名下之養女，均有同輩兄弟存在，其
非為承繼宗祧目的而收養並招贅夫，無從因繼承取得系爭公業派
下資格，其所生子女（含養子女）及再轉繼承人（即上訴人）亦
無派下權。訴外人張世志以系爭公業為其祖父張建生單獨設立，
僅張建生之直系血親始有派下權，訴外人張建乾、張建圳一系均
無派下權，經原法院100年度上字第682號判決認定張世志不能證
明系爭公業為張建生單獨設立，其認張建乾、張建圳一系均無派
下權乙節不足採信而駁回其請求，與本件訴訟標的法律關係不同
，不生既判力，亦不受爭點效拘束。再者，上訴人無從依祭祀公
業條例第4條第3項規定取得系爭公業派下資格等取捨證據、認定
事實之職權行使，指摘其為不當，並就原審所為論斷，泛言未論
斷或論斷矛盾，而未表明該判決所違背之法令及其具體內容，暨
依訴訟資料合於該違背法令之具體事實，並具體敘述為從事法之
續造、確保裁判之一致性或其他所涉及之法律見解具有原則上重
要性之理由，難認其已合法表明上訴理由。依首揭說明，應認其
上訴為不合法。
據上論結，本件上訴為不合法。依民事訴訟法第481條、第444條
第1 項、第95條、第78條，裁定如主文。
中    華    民    國   111    年    8     月    4     日
                      最高法院民事第七庭
                          審判長法官  林  恩  山  
                                法官  邱  瑞  祥  
                                法官  黃  麟  倫  
                                法官  吳  美  蒼  
                                法官  吳  青  蓉  
本件正本證明與原本無異
                                      書  記  官
中    華    民    國   111    年    8     月    9     日